【裁判字號】    98,撤緩,70
【裁判日期】    980424
【裁判案由】    撤銷緩刑
【裁判全文】
臺灣桃園地方法院刑事裁定              98年度撤緩字第70號
聲  請  人  臺灣桃園地方法院檢察署檢察官
受  刑  人  甲○○
                    號
上列聲請人因受刑人犯公共危險案件，聲請撤銷緩刑之宣告（98
年度執聲字第789號），本院裁定如下：
    主  文
甲○○之緩刑宣告撤銷。
    理  由
一、聲請意旨略稱：受刑人甲○○前犯竊盜案件，經本院於民國
    97年7 月31日（聲請意旨誤為「96年7 月31日」）以97年度
    易字第557 號判決判處有期徒刑3 月，緩刑2 年，應支付國
    庫新台幣（下同）1 萬元，於97年12月9 日確定在案，經臺
    灣桃園地方法院檢察署檢察官二次通知受刑人至地檢署向國
    庫支付上開罰金均未到。又受刑人另於緩刑期前即97年10月
    25日更犯公共危險罪，經本院於97年11月28日以97年度壢交
    簡字第3221號判決判處罰金4 萬元，並於98年1 月5 日確定
    。綜上，本件受刑人顯非偶蹈法網或對其前所犯有所悔悟，
    足認受刑人並未改過遷善，且無從認原緩刑之宣告得收其預
    期效果，足認有執行刑罰之必要，是以合於刑法第75條之1
    第1 項第1 、4 款所定撤銷緩刑宣告之原因，爰依刑事訴訟
    法第476 號規定聲請撤銷緩刑之宣告。
二、按「受緩刑之宣告而有下列情形之一，足認原宣告之緩刑難
    收其預期效果，而有執行刑罰之必要者，得撤銷其宣告：一
    、緩刑前因故意犯他罪，而在緩刑期內受得易科罰金之有期
    徒刑、拘役或罰金之宣告確定者。二、緩刑期內因故意犯他
    罪，而在緩刑期內受得易科罰金之有期徒刑、拘役或罰金之
    宣告確定者。三、緩刑期內因過失更犯罪，而在緩刑期內受
    有期徒刑之宣告確定者。四、違反第74條第2 項第1 款至第
    8 款所定負擔情節重大者。」刑法第75條之1 第1 項就此定
    有明文。緩刑宣告是否得撤銷，除須符合刑法第75條之1第1
    項各款之要件外，本條並採裁量撤銷主義，賦予法院撤銷與
    否之權限，特於第1 項規定實質要件為「足認原宣告之緩刑
    難收其預期效果，而有執行刑罰之必要」，供作審認之標準
    。亦即於上揭「得」撤銷緩刑之情形，法官應依職權本於合
    目的性之裁量，妥適審酌被告所犯前後數罪間，關於法益侵
    害之性質、再犯之原因、違反法規範之情節是否重大、被告
    主觀犯意所顯現之惡性及其反社會性等情，是否已使前案原
    為促使惡性輕微之被告或偶發犯、初犯改過自新而宣告之緩
    刑，已難收其預期之效果，而確有執行刑罰之必要。
三、經查：
  (一)經本院核閱受刑人甲○○所犯上述兩案判決及臺灣高等法院
    被告前案紀錄表可知，受刑人涉犯竊盜罪經本院以97年度易
    字第557 號刑事判決宣告緩刑後，尚未確定前，即於緩刑期
    前即97年10月25日故意犯公共危險罪，而經本院於97年11月
    28日以97年度壢交簡字第3221號判決判處罰金4 萬元，於98
    年1 月5 日確定，合先認定。
  (二)查本院97年度易字第557 號判決既就被告所犯竊盜犯行，審
    酌其係因思慮不周致犯該罪，惟犯後坦承犯行，尚知悔悟信
    其經該案追訴審判後，當知警惕而無再犯之虞，而綜核上開
    各情，認對其宣告之刑以暫不執行為適當，而依刑法第74條
    第1 項第1 款規定宣告緩刑2 年，並依同條第2 項第4 款規
    定命其向國庫支付1 萬元，顯見本院業已給予自新機會至明
    。審酌受刑人因竊盜案件受緩刑宣告確定後，本應知所警惕
    ，謹慎行事，且需依本院上揭判決向國庫履行一定之金額，
    詎其經檢察官先後傳喚其於98年1 月20日、98年3 月10日至
    臺灣桃園地方法院檢察署履行上揭判決所附履行條件（即向
    國庫支付1 萬元），皆無正當理由不到庭，經檢察官寄發執
    行附條件緩刑案件通知書1 份，亦未見其履行，由此足認被
    告違反本院依刑法第74條第2 項第4 款所定負擔，情節重大
    ，亦徵其有不珍惜自新機會之情形，足認原宣告之緩刑難收
    其預期效果，而有執行刑罰之必要，符合刑法第75條之1 第
    1 項第4 款之規定，本院自得據此事由撤銷其緩刑之宣告，
    至為灼然。
  (三)此外，受刑人經本院以97年度易字第557 號判決為緩刑2 年
    ，及命其對國庫繳納1 萬元之宣告後，竟於上開竊盜案審結
    後未滿3 月之97年10月25日，故意侵害社會法益之犯公共危
    險罪，經本院以97年度壢交簡字第3221號判決判處罰金4 萬
    元後，於上開緩刑2 年之期間內確定（即於98年1 月5 日確
    定），由此堪認受刑人前所犯竊盜罪經本院宣告緩刑後，並
    未改過遷善，更犯對社會公益損害較大之公共危險罪，顯見
    其不知真切悛悔，亦足認原宣告之緩刑難收預期效果，而有
    執行刑罰之必要，符合刑法第75條之1 第1 項第2 款之規定
    ，本院亦得據此事由撤銷其緩刑之宣告。
  (四)綜上所述，受刑人受緩刑之宣告，而有刑法第74條第1 項第
    1 款、第4 款所定之事由，本院依職權本於合目的性之裁量
    ，審酌被告於緩刑期前所犯公共危險罪，戕害社會法益，其
    主觀上亦係基於故意犯意所為，惡性非輕，且依上述「三、
    (二)、(三)」所述情形，已足使前案（即竊盜案）原為促使偶為
    竊盜犯行之被告改過自新而宣告之緩刑，已難收其預期之效
    果，而確有執行刑罰之必要。聲請意旨就此所請，非無理由
    ，應予准許，爰撤銷上揭緩刑宣告如主文所示。
四、依刑事訴訟法第476條，裁定如主文。
中    華    民    國    98    年    4     月    24    日
                  刑事第九庭    法  官  胡芷瑜
以上正本證明與原本無異。
如不服本裁定，應於裁定送達後5 日內向本院提出抗告狀。
                                書記官  張懿昀
中    華    民    國    98    年    4     月    24    日


司法院資訊處製作；財團法人民間司法改革基金會備份。
